臺灣新北地方法院刑事判決
110年度簡上字第218號
上  訴  人
即  被  告  劉榮富



選任辯護人  黃煊棠律師(法扶律師)
上列上訴人即被告因詐欺案件，不服本院中華民國110年2月5日1
09年度簡字第4796號第一審刑事簡易判決（原聲請簡易判決處刑
案號：109年度偵字第9669號、第15581號；原移送併辦案號：10
9年度偵字第12817號、第32455號、第38670號），提起上訴，本
院管轄之第二審合議庭判決如下：
    主  文
上訴駁回。
    理  由
一、本案經本院審理結果，認原審判決以被告劉榮富犯刑法第30
    條第1項、第339條第1項之幫助詐欺取財罪，判處有期徒刑3
    月，如易科罰金，以新臺幣（下同）1仟元折算壹日，其認
    事用法均無違誤，量刑亦屬適當，應予維持，併引用如附件
    第一審刑事簡易判決書記載之事實、證據及理由。
二、被告雖以其是應徵兼職工作被騙為由提起上訴（見本院簡上
    卷第120頁），其辯護人亦為被告辯護稱：被告是為了應徵
    兼職工作才交付帳戶，被告也是被詐欺的對象，並非出賣、
    出租帳戶等可以預見之情形，被告亦有提供其與「張小姐」
    間之LINE對話紀錄以為佐證；又被告罹患思覺失調症，其辨
    識能力亦較常人為低，更容易被騙，足徵被告主觀上並無幫
    助詐欺之意思等語（見本院簡上卷第121頁）。惟查，本院
    認定被告前揭所辯並不足採之理由，除引用原審簡易判決書
    所載外，並補充如下：
  ㈠按刑法上之故意，分為直接故意（確定故意）與間接故意（
    不確定故意），行為人對於構成犯罪之事實，明知並有意使
    其發生者為直接故意。行為人對於構成犯罪之事實，預見其
    發生，而其發生並不違背其本意者為間接故意；而間接故意
    與有認識的過失之區別，在於二者對構成犯罪之事實雖均預
    見其能發生，但前者對其發生並不違背其本意，後者則確信
    其不發生。又幫助犯之成立，以行為人主觀上認識被幫助者
    正欲從事犯罪或係正在從事犯罪，且該犯罪有既遂之可能，
    而其行為足以幫助他人實現構成要件者，即具有幫助故意；
    是若對於他人可能以其所交付之帳戶，進行詐欺取財之犯罪
    行為，已預見其發生，而其發生並不違反其本意，則自應負
    相關之罪責。又詐欺集團成員為獲取他人金融帳戶，所運用
    之說詞、手段不一，即便直接出價向他人購買金融帳戶資料
    使用，衡情通常亦不會對提供金融帳戶之人承認將利用該金
    融帳戶資料作為詐騙他人之工具，否則提供帳戶之人明知他
    人要以自己身分資料從事詐騙他人不法行為，自己極可能遭
    受刑事訴追處罰，豈有為眼前小利而交付金融帳戶之理，是
    以無論不法詐欺人士直接價購或藉工作、辦理貸款等名目吸
    引他人提供金融帳戶，差別僅在於係提供現實之對價或將來
    之利益吸引他人交付金融帳戶，惟該等行為係以預擬之不實
    說詞，利用他人僥倖心理巧取帳戶資料之本質並無不同，是
    以金融帳戶提供者是否涉及幫助詐欺罪行，應以其主觀上是
    否預見該金融帳戶資料有被作為詐欺使用，而仍輕率交付他
    人，就個案具體情節為斷，而非謂只要認定詐欺集團成員是
    以工作、貸款等其他名目騙取金融帳戶，該提供金融帳戶之
    人即當然不成立犯罪。
　㈡被告於偵訊時供稱：伊在臉書看到「下班後輕鬆兼職、薪水
    先付」的廣告，伊就透過LINE通訊軟體與對方聯繫，對方自
    稱「張小姐」，工作內容是提供帳戶與存摺幫企業節稅，每
    本帳戶每月可領3萬元，伊有問對方是節稅還是逃漏稅，對
    方說是節稅，伊也有向對方確認會不會有事，他說絕對不會
    有事，伊也有上網查詢確實有「海天會計師事務所」，所以
    伊就提供5本帳戶，伊沒有見過對方，也不知道對方是誰，
    相關對話紀錄已經刪除，伊生活困苦，當時又快過年，所以
    伊才會這樣等語（見109年度偵字第9699號卷【下稱第9699
    號卷】第66頁），並提出其與「張小姐」間LINE對話紀錄（
    見臺灣屏東地方檢察署109年度軍偵字第37號卷第33頁至第4
    3頁）以為佐證。然觀諸被告所提供上開對話紀錄，係109年
    11月6日被告帳戶遭警示後所為之對話紀錄，並無被告應徵
    至交付帳戶間之對話，是被告上開所辯，是否屬實，已非無
    疑。又依被告上開供述可知，「張小姐」、「海天會計師事
    務所」係支付一定之代價而要求被告提供帳戶存摺供其等使
    用，並無具體工作內容，且被告未曾與對方見面、不知道對
    方身分、未提供工作履歷表或安排面試，即寄送上開帳戶存
    摺、提款卡等重要金融帳戶資料予對方，實與常情有違，且
    被告對此亦非全無所知悉，此觀諸被告供稱其有向對方確認
    會不會有事等語可知，從而，被告主觀上對於將金融帳戶交
    予真實姓名、年籍不詳之人使用，將可能被詐欺集團用以作
    為詐欺使用既有所知悉，卻仍將其所申辦之帳戶資料交予不
    認識、不知道真實身分之人，而容任他人以該帳戶遂行詐欺
    取財之犯行，被告主觀上確有幫助詐欺之不確定故意，至為
    灼然。
　㈢至辯護人為被告辯稱其罹患思覺失調症，其辨識能力較低云
    云。然被告經送亞東紀念醫院為精神鑑定之結果：「根據衡
    鑑結果，⑴劉員受測態度尚屬認真，可理解進行方式，然而
    較為急躁粗心 ，評估測驗結果有略為低估的可能。⑵根據衡
    鑑結果，劉員的全量表智力位在中下智能程度(FIQ=85；百
    分等級16；95％信賴區間81-89），與其過去學經歷略不相符
    ，推估可能與其受測過程中較為急躁粗心以及處理速度較慢
    有關，評估其目前整體認知功能位於正常範圍，對於一般事
    務與法律規範能有正確的理解與判斷，然而犯案當下可能處
    於情緒較低落以及亟欲取得金錢的狀態下，進而未能謹慎評
    估而犯下此案。」、「鑑定結論：根據劉員於鑑定時心理衡
    鑑之結果，整體智能落於中下智能程度，因劉員個性急躁沒
    有耐性，分數有低估的可能，整體而言，劉員語文與邏輯能
    力正常。...劉員過去多在特種行業(幫派、酒店、賭場)工
    作，賺錢較為快速，花錢也很快速，對於一般工作賺錢的速
    度較難習慣，因此需很努力才能適應一般工作之生活。雖然
    劉員長期斷續有幻聽、自語、神情恍惚、怪異行為，但其只
    要規律服藥，症狀緩解快速(幾天内便緩解），幾乎沒有思
    覺失調症之負性退化症狀，思考流程清楚有組織，對幻聽有
    病識感(清楚可區辨那是幻覺），妄想症狀僅片片段段，並
    非系統性之妄想，整體病程較似物質誘發之精神病，不太像
    是慢性思覺失調症患者之典型病程與表現。...。僅管如此
    ，就本件詐欺案件劉員提供帳戶之思慮與決策過裎而言，鑑
    定人認為劉員於本案行為時並未受到其精神疾病症狀影響致
    其不能辨識其行為為違法，亦無受到精神疾病影響致其不能
    依其判斷而為行為。」，有亞東紀念醫院110年11月25日精
    神鑑定報告1份（見本院簡上卷第391頁至第399頁）在卷可
    考，是被告之整體認知功能既位於正常範圍，對於一般事務
    與法律規範亦能有正確的理解與判斷，且其為本案時亦無不
    能辨識其行為為違法，或不能依其判斷而為行為之情形，辯
    護人此部分所辯自屬無據。
　㈣綜上，無論被告初始是否真因兼職事宜而與他人有所接洽，
    本案應審究者，乃係被告依前揭種種悖於常情之往來方式，
    既可預見他人持有被告之帳戶資料，極有可能用以作為詐騙
    被害人匯款之工具，但被告卻對此一可能之危害漠不關心，
    而仍在無法確認交付帳戶資料之合理用途前，即率將其帳戶
    資料交予不認識之他人使用，以滿足其個人獲取款項之私慾
    ，致使本案帳戶終被他人利用作為詐欺取財罪之收款帳戶使
    用，是以被告主觀上確有幫助不法之徒，利用其帳戶犯詐欺
    取財罪之不確定故意甚明，且是否構成幫助詐欺犯行，本不
    以是否確實因交付帳戶資料而受有對價為必要，被告及其辯
    護人上訴理由，洵不足採，原審認事用法及量刑亦無任何違
    法或不當之處，則被告徒執前詞提起上訴，為無理由，應予
    駁回。
據上論斷，應依刑事訴訟法第455條之1第1項、第3項、第368 條
、第373條，判決如主文。
本案經檢察官秦嘉瑋聲請簡易判決處刑、檢察官黃彥暉、陳建良
移送併辦，由檢察官秦嘉瑋到庭執行公訴。
中    華    民    國   111    年   6      月    14    日
                  刑事第十二庭  審判長法 官  陳正偉
　　　　　　　　　
　　　　　　　　　                    法 官  陳志峯
　　　　　　　　　                                    
　　　　　　　　　                    法 官  鄭淳予
上列正本證明與原本無異。
本件不得上訴。
                                     書記官  方信琇
中　　華　　民　　國　　111 　年　　6 　　月　　17　　日
附錄本案所犯法條全文
中華民國刑法第30條
幫助他人實行犯罪行為者，為幫助犯。雖他人不知幫助之情者，
亦同。
幫助犯之處罰，得按正犯之刑減輕之。

中華民國刑法第339條
意圖為自己或第三人不法之所有，以詐術使人將本人或第三人之
物交付者，處 5 年以下有期徒刑、拘役或科或併科 50 萬元以
下罰金。
以前項方法得財產上不法之利益或使第三人得之者，亦同。
前二項之未遂犯罰之。 　　
附件
臺灣新北地方法院刑事簡易判決　　　　 109年度簡字第4796號
聲　請　人　臺灣新北地方檢察署檢察官
被　　　告　彭大緯
選任辯護人　范志誠律師（法律扶助）
　　　　　　王敘名律師
被　　　告　劉榮富
選任辯護人　黃煊棠律師（法律扶助）
　　　　　　鍾亞達律師
上列被告等因詐欺案件，經檢察官聲請以簡易判決處刑（109年
度偵字第9669號、第15581號），及移送併辦（109年度偵字第12
817號、第32455號、第38670號），本院判決如下：
    主  文
彭大緯幫助犯詐欺取財罪，處拘役伍拾日，如易科罰金，以新臺
幣壹仟元折算壹日。緩刑貳年。
劉榮富幫助犯詐欺取財罪，處有期徒刑參月，如易科罰金，以新
臺幣壹仟元折算壹日。
    事實及理由
一、犯罪事實：
  ㈠劉榮富明知將金融帳戶提供他人使用，他人將可能利用該金
    融帳戶遂行詐欺取財之非法犯行，竟無違其本意，基於幫助
    他人實施詐欺取財之不確定故意，於民國108年10月30日某
    時許，以每本帳戶每月新臺幣（下同）3萬元之報酬，將其
    所有之上海商業儲蓄銀行帳號00000000000000號（下稱上海
    商銀帳戶）、玉山商業銀行帳號0000000000000號帳戶（下
    稱玉山銀行帳戶）、國泰世華商業銀行帳號000000000000號
    帳戶（下稱國泰世華帳戶）、日盛國際商業銀行帳號000000
    00000000號帳戶（下稱日盛銀行帳戶）之存摺、提款卡及提
    款密碼，寄交予真實姓名年籍不詳自稱「張小姐」之人。嗣
    不詳詐騙集團成員取得劉榮富交付之上開帳戶後，即意圖為
    自己不法之所有，以如附表所示之詐騙方式，向買淑芬、曾
    月玫、黃裔捷、黃湘湘、吳双、周庭鋒、吳秀味等人施以詐
    術，致渠等均陷於錯誤，而於如附表所示之時間，匯款如附
    表所示金額至上開帳戶內。案經買淑芬、曾月玫、黃湘湘、
    吳双、周庭鋒、吳秀味訴由並分別由新北市政府警察局蘆洲
    分局、中和分局；高雄市政府警察局湖內分局；屏東縣政府
    警察局里港分局報請檢察官偵查聲請簡易判決處刑暨聲請併
    辦。
  ㈡彭大緯明知將金融帳戶提供他人使用，他人將可能利用該金
    融帳戶遂行詐欺取財之非法犯行，竟無違其本意，基於幫助
    他人實施詐欺取財之不確定故意，於108年10月31日某時許
    ，將其所有之華南商業銀行帳號000000000000000號帳戶之
    存摺、提款卡及提款密碼，寄交予真實姓名年籍不詳自稱「
    劉永銓」之人。嗣不詳詐騙集團成員取得彭大緯交付之上開
    帳戶後，即意圖為自己不法之所有，以網路購物ATM匯款之
    詐騙方式，向買淑芬施以詐術，致買淑芬陷於錯誤，於108
    年11月5日18時37分及39分許，分別匯款49987元至上開帳戶
    內。案經買淑芬訴由新北市政府警察局蘆洲分局報請檢察官
    偵查聲請簡易判決處刑。
二、證據：
  ㈠被告劉榮富於警詢時、偵查及本院訊問時固不否認提供上開
    帳戶與他人之事實，惟矢口否認有何幫助詐欺之犯行，辯稱
    ：伊是在網路上找工作對方自稱海天會計事務所之「張小姐
    」，表示工作內容係提供帳戶存摺正本、提款卡及提款卡密
    碼，係要幫公司節稅，且國稅局要抽查稅務時，會聯絡絡提
    供帳戶之人，查詢有無在公司上班，而提供每本帳戶，每月
    可領3萬元報酬，伊上網查證，確有該事務所之資訊及應徵
    上開工作內容之訊息，不疑有他，才於108年10月30日17時
    許，在新北市○○區○○街00號統一超商寄交上開4本帳戶及土
    地銀行帳號000000000000號帳戶；伊是為了增加額外收入去
    應徵兼職，另因患有思覺失調症，辨識能力較弱，而被騙取
    帳戶，並無參與或幫助他人詐欺之故意云云。
  ㈡被告彭大緯警詢時、偵查及本院訊問時固不否認提供上開帳
    戶與他人之事實，惟矢口否認有何幫助詐欺之犯行，辯稱：
    伊是為辦理貸款，對方跟伊說有辦法把伊的信用用好一點，
    所以要伊提供帳戶，並無幫助詐欺之故意云云。
  ㈢告訴人買淑芬、曾月玫、黃湘湘、吳双、周庭鋒、吳秀味，
    及被害人黃裔捷於警詢時之證述、指訴。
  ㈣被告劉榮富所有之上開帳戶帳戶資料及交易明細各1份、被告
    彭大緯所有之華南銀行帳戶之交易明細。
  ㈤告訴人曾月玫所提供之國泰世華銀行自動櫃員機交易明細表
    、告訴人吳秀味所提供之郵政自動櫃員機交易明細表、被害
    人黃裔捷之郵局帳戶存摺交易明細影本、告訴人吳双提供之
    聯邦銀行及中國信託銀行自動櫃員機交易明細表各1紙、告
    訴人周庭鋒提供之中國信託銀行自動櫃員機交易明細表2紙
    ，及本件受理詐騙帳戶通報警示簡便格式表、內政部警政署
    反詐騙案件紀錄表、金融機構聯防機制通報單。
  ㈥經查：
    1.現今金融機構辦理貸款，均需經申辦貸款人或由其委託之
      代理人前往辦理，除填寫貸款申請書，並檢附相關申辦資
      料，例如資力、信用狀況、擔保物等相關文件外，並無提
      供帳戶之存摺、提款卡等物予金融機構以完成貸款手續之
      流程。再者，金融機構之存簿，係供開戶者存、提、匯款
      或接受匯款交易之用，任何成年人皆可自由前往開戶取得
      ，存簿本身欠缺交易價值，如有願意付出代價購買他人之
      存簿、提款卡之情，顯係為掩護非法交易所得，用以規避
      、阻礙檢警之查緝，否則如係合法之交易，以目前各金融
      機構林立，申請帳戶無須花費相當之時間、金錢，極為便
      利，自無需以數千或上萬元不等之代價向他人購買或租用
      。而購買、租用帳戶者既然願向素未謀面之陌生人購買、
      租用帳戶存入金錢而甘冒被存款戶提領之風險，顯見匯入
      款項可能即係非法取得。況近年來利用報刊雜誌、電話或
      網路等詐欺取財之犯罪手法層出不窮，該等犯罪多數均係
      利用人頭帳戶，以躲避警方追查，並經媒體廣為披載，此
      應為一般人本於一般認知能力所能理解。
    ⒉彭大緯自承將其所交付帳戶之存摺、提款卡及密碼寄交予
      「劉永銓」等語，固有LINE通訊截圖在卷可憑（偵字卷第
      65頁），然若將帳戶之存摺、提款卡及密碼交付他人代辦
      信用貸款，不僅於銀行核貸撥款後，自己無法領取款項使
      用，亦有核貸款項遭他人提領一空之風險，是彭大緯辯稱
      因辦理貸款而將帳戶存摺、提款卡及密碼郵寄給對方云云
      ，與目前金融實務之貸款程序迥然相違，殊堪置疑。另金
      融機構審核、准駁貸款之依據，通常係考量申請貸款者之
      經濟來源、收入情形、名下財產及所提供之擔保，作為核
      准貸款與否暨貸款金額高低之基準，金融機構透過徵信調
      查即可查明彭大緯之資產、信用狀況，彭大緯實無須提供
      其帳戶提款卡、密碼等資料之必要。且彭大緯僅交付帳戶
      之存摺、提款卡及密碼，並未提供自身財力證明或任何擔
      保品為日後得穩定償還貸款之佐證，依正常管道之債信評
      估，實難獲取金融機構核准貸款，遑論彭大緯所信之「劉
      永銓」為一般民間代辦貸款機構，並非體制健全、管理穩
      健之金融機構，僅需提供帳戶提款卡及密碼即可申貸，已
      顯屬有疑。又彭大緯與「劉永銓」素不相識，對其身份及
      背景一無所悉，即恣意將前揭帳戶之提款卡及密碼以郵寄
      方式交予「劉永銓」，姑不論在無帳戶提款卡之前提下，
      彭大緯已無從領取核貸款項，並需承擔帳戶內款項遭他人
      提領之風險，況目前社會詐騙風氣盛行，廣為政府機構、
      媒體及報章雜誌宣導，對於將其帳戶提款卡及密碼隨意交
      予他人，可能供作詐騙集團使用一節，彭大緯實難諉為不
      知。雖彭大緯提出與「劉永銓」間之LINE通訊截圖，然尚
      無法作為彭大緯於寄發系爭存摺、提款卡、密碼時無幫助
      詐欺犯意之有利認定。至於彭大緯聲請傳喚證人潘明諦，
      待證事項為係潘明諦介紹伊向「劉永銓」辦理貸款，惟潘
      明諦本身亦因提供銀行帳戶資料予他人而涉嫌幫助詐欺案
      件經調查偵辦，有其臺灣高等法院被告前案紀錄表、臺灣
      士林地方檢察署檢察官109年度偵字第975號不起訴處分書
      可參，依前揭不起訴處分書所載，潘明諦之辯解同樣係因
      向「劉永銓」辦理貸款而交付存摺資料，故當無法期待潘
      明諦為不同之陳述，況此均與本案之彭大緯有無幫助詐欺
      之犯意無直接關聯性，自無法作為對彭大緯有利之認定，
      聲請傳訊潘明諦無調查之必要。又彭大緯另案臺灣新北地
      方檢察署109年度偵字第6429號不起訴處分其帳號及被害
      人均與本案不同，並無不起訴處分效力及於本案之問題，
      在此敘明。
    ⒊被告劉榮富雖以前詞置辯，然依其所述，「張小姐」「海
      天會計師事務所」係支付一定之代價而要求被告提供上開
      銀行帳戶之存摺、提款卡及密碼供渠使用，並未要求其提
      供工作履歷表、任何勞務，安排面試，此顯與一般應徵工
      作之情形有別。況劉榮富既稱對方係招募兼職人員，卻僅
      在網路及手機LINE通訊軟體中接洽應徵事宜，即寄送上開
      帳戶存摺、提款卡等重要金融帳戶資料予對方，實與常情
      有違。而被告雖主張其患有思覺失調症，並提出亞東紀念
      醫院109年4月24日開立之診斷證明書及身心障礙證明影本
      為證，惟劉榮富並非無工作經驗，應知需付出勞力始能領
      得薪資，且所領薪資與其付出之勞務相當始屬合理之道理
      ，另其認知功能包含辨識能力縱偶有減低（依前揭診斷證
      明書醫囑欄所載），亦非無相當理解能力，或足以證明其
      行為時正處於辨識能力顯著降低之情況。復參以，對方並
      未要求劉榮富提供工作履歷表、安排面試，其卻願提供上
      開銀行帳戶資料予對方使用，且無任何勞力付出，即可賺
      取1帳戶每月3萬元之兼職收入，益認其可預見該收集帳戶
      之人可能將該帳戶用來供自己或他人作為詐欺以及其他不
      法用途，而為劉榮富所認識及允許，劉榮富雖未共同實施
      詐欺之行為，然劉榮富提供其所有之上開帳戶資料予真實
      姓名年籍不詳之詐騙集團成員，嗣該詐騙集團成員復將犯
      罪所得之款項轉入該帳戶，隨即再以提款卡提領一空，而
      達確保渠犯罪所得之目的，劉榮富自有幫助該詐騙集團詐
      欺取財之不確定故意甚明，其前開所辯委無足採，其犯嫌
      應堪認定。
  ㈦被告2人本件幫助詐欺犯行，事證明確，被告2人所辯均不足
    以採。本件依現存證據，已足認被告2人犯有本件幫助詐欺
    犯行，損害非鉅，則檢察官聲請簡易判決並無不當或顯失公
    平，本件亦無刑事訴訟法第451條之1第4項但書不得為簡易
    判決之情形，故被告2人上開聲請均顯無理由。
三、論罪科刑：
  ㈠核被告2人所為，均係犯刑法第30條第1項、第339條第1項之
    幫助詐欺取財罪。而被告劉榮富以1行為提供4個帳戶資料，
    幫助不詳詐騙集團對附表所示之告訴人、被害人詐欺而侵害
    數財產法益，係一行為同時觸犯數罪名，為想像競合犯，應
    依刑法第55條前段規定，從一重之幫助詐欺取財罪處斷。又
    本院認被告2人犯行僅屬從犯之參與程度，犯罪情節不及實
    際為詐欺取財構成要件行為之正犯嚴重，均依刑法第30條第
    2項之規定，按正犯之刑減輕之。
  ㈡臺灣新北地方檢察署以109年度偵字第12817號（即附表編號1
    至6部分）、第32455號、第38670號（即附表編號2、3、7部
    分）移送併辦部分，核與本案被告劉榮富部分（即附表編號
    1部分）具有裁判上同一案件關係，本院自得併案審理。
四、爰以行為人之責任為基礎，審酌被告2人將其等所申請帳戶
    之存摺、提款卡暨密碼交予詐騙集團而供幫助犯罪使用，紊
    亂社會正常交易秩序，並使不法之徒藉此輕易於詐騙後取得
    財物，致檢警難以追緝，助長詐騙犯罪風氣，並提高社會大
    眾遭受詐騙損失之風險，兼衡被告等智識程度（劉榮富為高
    中畢業、彭大緯為大學畢業，依渠等之個人戶籍資料所載）
    ，自陳家庭經濟狀況（劉榮富為貧寒、業工及身心狀況；彭
    大緯為貧寒、職業為超商員工），告訴人及被害人等受騙金
    額，被告劉榮富迄今未能賠償告訴人及被害人等或與之達成
    和解，及告訴人等本案表示之意見（見本院公務電話紀錄表
    ）等一切情狀，分別量處如主文所示之刑，並均諭知易科罰
    金之折算標準，以資懲儆。末查，被告彭大緯前未曾因故意
    犯罪受有期徒刑以上刑之宣告，有臺灣高等法院被告前案紀
    錄表在卷可稽，其思慮不周，一時失慮致犯本罪，事後業已
    協助將告訴人買淑芬遭詐騙匯入至其華南商業銀行帳戶內之
    款項歸還予買淑芬，有華南商業銀行匯款回條聯影本2份在
    卷可稽，本院認彭大緯經此偵審程序及罪刑之宣告後，應知
    警惕而無再犯之虞，應認對被告所宣告之刑，以暫不執行其
    刑為當，爰依刑法第74條第1項第1款之規定，予以宣告緩刑
    2年，用啟自新。
五、依刑事訴訟法第449條第1項前段、第3項、第454條第2項，
    刑法第30條第1項前段、第339條第1項、第55條前段、第30
    條第2項、第41條第1項前段、第74條第1項第1款，刑法施行
    法第1條之1第1項，逕以簡易判決處刑如主文。
六、如不服本判決，應於判決送達後20日內，向本庭提出上訴狀
    ，上訴於本院第二審合議庭（須附繕本）。
本案經檢察官秦嘉瑋聲請以簡易判決處刑及檢察官黃彥琿、陳建
良聲請併辦。
中    華    民    國   110    年    2     月    5     日
                  刑事第二十七庭  法  官  陳明珠
上列正本證明與原本無異。
                                  書記官  林有象
中    華    民    國   110    年    2     月    8     日
附錄本案論罪科刑法條全文：
中華民國刑法第30條
（幫助犯及其處罰）幫助他人實行犯罪行為者，為幫助犯。雖他
人不知幫助之情者，亦同。
幫助犯之處罰，得按正犯之刑減輕之。
中華民國刑法第339條
（普通詐欺罪）意圖為自己或第三人不法之所有，以詐術使人將
本人或第三人之物交付者，處5年以下有期徒刑、拘役或科或併
科50萬元以下罰金。
以前項方法得財產上不法之利益或使第三人得之者，亦同。
前二項之未遂犯罰之。
附表：
編號 告訴人、被害人 詐騙方式 匯款時間 金額(新臺幣) 匯入帳戶  1 告訴人買淑芬 於108年11月5日17時53分許起，冒充為漢神百貨人員及玉山銀行行員，致電買淑芬，佯稱因其網路訂單遭重複扣款，要退回款項云云，致買淑芬陷於錯誤，依指示以網路銀行匯款。 108年11月5日19時6分許 9萬9,987元 上開上海商銀帳戶  2 告訴人曾月玫 於108年11月5日某時許，冒充網路賣家及台中銀行行員，致電曾月玫，佯稱誤將其加入團體訂單，要曾月玫操作自動櫃員機確認帳戶有無遭扣額云云，致曾月玫陷於錯誤依指示操作自動櫃員機匯款。 108年11月5日22時41分許 2萬7,000元 上開國泰世華帳戶  3 被害人黃裔捷 於108年11月3日20時許，冒充網路賣家及郵局人員，致電黃裔捷，佯稱誤將其設為VIP高級會員，每月將扣除5800元，須依指示解除扣款設定云云，致黃裔捷陷於錯誤，依指示操作郵局APP而匯款。 108年11月5日20時29分許 3萬6,123元 上開國泰世華帳戶  4 告訴人黃湘湘 於108年11月4日17時25分許起，冒充為漢神百貨網路行銷人員及國泰世華銀行客服人員，致電黃湘湘，佯稱因其網路訂貨之信用卡帳單，因系統錯誤，誤刷為2筆，須依指示撤銷訂單云云，致黃湘湘陷於錯誤，依指示操作國泰世華銀行APP而匯款。 108年11月4日某時許 11萬9,987元 上開玉山銀行帳戶  5 告訴人吳双 於108年11月5日17時20分許，冒充錢櫃中華新館客服人員及台中銀行行員，致電吳双，佯稱系統誤將其會員資格升級為 VIP會員，每月將多扣1萬元卡費，連續扣款12個月，須依指示取消資格云云云云，致吳双陷於錯誤依指示操作自動櫃員機匯款。 108年11月5日17時54分許 2萬9,123元 上開日盛銀行帳戶    10年11月5日18時26分許 1萬5,985元   6 告訴人周庭鋒 於108年11月5日17時9分許，冒充露天拍賣人員及金作金庫銀行行員，致電周庭鋒，佯稱其網路購物訂單有誤，要周庭鋒操作自動櫃員機，避免重複扣款云云，致周庭鋒陷於錯誤依指示操作自動櫃員機匯款。 108年11月5日18時18分許 2萬9,985元 上開日盛銀行帳戶    108年11月5日18時35分許 1萬3,985元  7 告訴人吳秀味 於108年11月4日18時16分許，致電聯繫吳秀味，佯稱係錢櫃KTV客服人員，以吳秀味遭設定為高級會員，須取消設定，以免誤扣會費等不實事項後，致告訴人陷於錯誤，依指示操作自動櫃員機匯款。 108年11月5日20時3分許 6,123元 先匯入黃裔捷所有之郵局帳號00000000000000號帳戶內，再由黃裔捷轉匯至上開國泰世華銀行帳戶